最　高　行　政　法　院　裁　定
　　　　　　　　　　　　　　　　　　 96年度裁字第01964號
上　訴　人　甲○○
被 上訴 人　臺北縣政府
代　表　人　乙○○
上列當事人間因醫療法事件，上訴人對於中華民國95年8月24日
臺北高等行政法院95年度簡字第136號判決，提起上訴，本院裁
定如下：
　　主  文
上訴駁回。
上訴審訴訟費用由上訴人負擔。
　　理  由
一、按對於適用簡易程序之裁判提起上訴或抗告，須經本院許可
    ，且該許可以訴訟事件所涉及之法律見解具有原則性者為限
    ，行政訴訟法第235條定有明文。所謂訴訟事件涉及之法律
    見解具有原則性，係指該事件所涉及之法律問題意義重大，
    而有加以闡釋之必要情形而言，如對於行政命令是否牴觸法
    律所為之判斷，或就同類事件所表示之法律見解與其他高等
    行政法院或本院所表示之見解互相牴觸，有由本院統一法律
    上見解或確認其見解之必要情形屬之。
二、上訴人因分別於民國94年9月1日常春月刊9月號第270期及94
    年10月5日工商時報刊登文詞廣告，分別經行政院衛生署中
    醫藥委員會及臺北市政府衛生局查獲，移送被上訴人所屬衛
    生局查證認屬違規醫療廣告，被上訴人乃以上訴人違反醫療
    法第84條規定，爰依同法第104條規定，以94年11月1日北府
    衛醫字第0940074977號及94年11月14日北府衛醫字第094007
    8591號行政處分書各處上訴人新臺幣（下同）5萬元（合計
    10萬元）罰鍰。上訴人不服，提起訴願，遭決定駁回，遂提
    起行政訴訟。原判決以：本件上訴人非醫療機構，亦未取得
    合法醫師資格，惟其卻於事實欄所載時間、雜誌及報紙，分
    別刊登載有「外經術．．．在OPmW的病理只有骨肌異位、痛
    、麻。．．．學理基礎涵蓋西醫病理．．全身檢驗3000元，
    局部驗300元，每個療程3次，一個療程20,000元、二個療程
    55,000元、三個療程100,000元．．．指標性調理：痛、麻
    、無力感（未達指標退費）醫學博士甲○○．．．」及「外
    經術．．．遠離關節炎，體驗人間神仙．．．百分之百治癒
    率。你有要換人工膝關節或關節炎的朋友嗎？不痊癒退費．
    ．每個療程3次，一個療程20,000元、二個療程55,000元、
    三個療程100,000元，醫學博士甲○○．．．」等文詞之廣
    告，其違規刊登醫療廣告之事證明確；被上訴人依前揭法條
    規定，分別裁處上訴人各5萬元罰鍰，洵無違誤，訴願決定
    予以維持，亦無不合。查行政院衛生署於82年11月19日以衛
    署醫字第82075656號公告不列入醫療管理之行為及其相關事
    項為：「1.不列入醫療管理之行為如左：(1)未涉及接骨或交
    付內服藥品，而以傳統之推拿方法，或使用民間習用之外敷
    藥膏、外敷生草藥與藥洗，對運動跌打損傷所為之處置行為
    。(2)未使用儀器，未交付或使用藥品，或未有侵入性，而以
    傳統習用方式，對人體疾病所為之處置行為。如藉指壓、刮
    痧、腳底按摩、收驚、神符、香灰、拔罐、氣功與內功之功
    術等方式，對人體疾病所為之處置行為。2.前項不列入醫療
    管理之行為，除標示其項目外，依醫療法．．．規定，不得
    為醫療廣告。」本件上訴人既非醫療機構，又不具醫事人員
    資格，根本即不得刊載醫療廣告，遑論刊登之內容是否為醫
    療新知或研究報告；又上訴人刊登所謂「外經術」學理基礎
    涵蓋西醫病理、調理痛、麻、無力感，遠離關節炎，體驗人
    間神仙、百分之百治癒率等諸多功效，已涉及影射醫療業務
    ，顯屬醫療廣告，而有危害民眾健康之虞，自應受法律之限
    制。是上訴人所訴，核非可採。綜上所述，本件原處分及訴
    願決定，俱無不合；上訴人訴請撤銷訴願決定及原處分，並
    請求被上訴人賠償廣告及營業損失，均無理由，應予駁回。
三、上訴意旨略以：本件訴訟未經開庭即判上訴人敗訴，並有假
    醫療法之名，行迫害人權之實，本件具有行政訴訟法第235
    條第2項所稱，所涉法律見解具有原則上重要性等語。經核
    本件原判決業已敘明因本件為簡易訴訟程序事件，故不經言
    詞辯論而為判決，上訴人上訴意旨僅係依其個人主觀之見解
    ，對本件實體事實及原審未經言詞辯論而為判決予以爭執，
    而指摘原判決不當，並無其他涉及法律見解具有原則性，而
    需由本院加以闡釋之必要。故上訴人提起上訴，不合首揭規
    定，自不應許可，其上訴難謂合法，應予駁回。
四、依行政訴訟法第249條第1項前段、第104條、民事訴訟法第
    95條、第78條，裁定如主文。
中　　華　　民　　國　　96　　年　　8　　 月　　23　　日
                  第二庭審判長法  官　鄭　淑　貞
                              法  官  黃　合　文
                              法  官　吳　明　鴻
                              法  官　鄭　小　康
                              法  官　帥　嘉　寶
以  上  正  本  證  明  與  原  本  無  異
中　　華　　民　　國　　96　　年　　8　　 月　　23　　日
　　　　　　　　　　　　　　　書記官　郭　育　玎
